臺灣雲林地方法院交通事件裁定　　　　　　　　　　　　九十年度交聲字第四八號
　　移送機關　　公路局雲林監理站
　　聲明異議人　甲○○
右列受處分人因違反道路交通管理處罰條例案件，不服公路局雲林監理站九十年十月
八日雲監五字第裁７２－ＡＢＷ５９４７４５號裁決書，聲明異議，本院裁定如左：
        主  文
聲明異議駁回。
        理  由
一、聲明異議意旨略以：受處分人甲○○於九十年（民國）八月十一日為警告發之交
    通違規案件，因雲林縣監理站九十年七月三十日駕駛執照吊扣執行單上紅字標示
    區稱：駕照吊扣期間駕車者，以無照駕駛論處等字句有違規定，誤導其再次駕車
    ，卻未受無照駕駛論處，而受吊銷駕照之處分，因而認上開處分違法不當，聲請
    撤銷，改以無照駕駛論處。
二、按異議人前執有職業聯結車駕駛執照，因在六個月內交通違規記點達六點以上，
    違反道路交通管理處罰條例第六十三條第三項之規定，經移送機關於九十年七月
    三十一日執行吊扣駕駛執照一個月在案（九十年七月三十一日至九十年八月三十
    日），其後，於駕駛執照吊扣期間，異議人又於九十年八月十一日，在台北市○
    ○路○段一六六號前，被舉發駕駛執照吊扣期間駕駛營業曳引車等事實，為異議
    人所不否認，並有警方舉發交通違規通知單、移送機關函文二份、駕駛執照吊扣
    執行單在卷可憑。而依據道路交通管理處罰條例第二十一條之一第一項本文規定
    ：「汽車駕駛人駕駛聯結車、大客車、大貨車，有下列情形之一者，汽車所有人
    及駕駛人各處新台幣四萬元以上八萬元以下罰鍰，並當場禁止該汽車駕駛人繼續
    駕駛及扣留其車輛牌照」，第七款規定：「駕駛執照吊扣期間駕車者」，同條第
    二項復規定：「第七款並吊銷其駕駛執照」。所以，移送機關依據上開規定，吊
    銷異議人駕駛執照，於法有據。
三、而上述第二十一條之一之規定，係於九十年一月十七日經總統公佈，並經行政院
    令於九十年六月一日起施行，有移送機關函文在卷可參，而異議人上述違規時間
    係在九十年八月十一日，乃上述規定施行以後之事，則異議人主張其行為應適用
    舊法之規定，並非可取。另外，異議人主張移送機關之上述吊扣執行單有新舊格
    式之分，移送機關給予其舊格式之單據，自應以舊法裁罰云云，經移送機關函覆
    本院稱：有關駕駛執照吊扣（銷）執行單並無新舊格式之分，惟該執行單附註「
    駕照吊扣期間駕車者，以無照駕駛論處」，係屬概括性提示，旨在提醒駕駛人於
    吊扣執照期間，切勿駕車，以免違規受罰等語，是異議人之上開主張，亦無根據
    。再者，上述吊扣執行單上所稱之：「以無照駕駛論處」，無論就道路交通管理
    處罰條例第二十一條第一項第一款，或第二十一條之一第一項第一款之規定觀之
    ，其均載明：「未領有駕駛執照駕車者」，並非規定：「無照駕車」，亦即，上
    述條例規定之內容，並無「無照駕車」之構成要件，從而移送機關主張吊扣執行
    單上之上述字樣，乃在提醒駕駛人切勿於吊扣期間再行駕車，以免受罰一事，是
    屬正當，移送機關並非告知駕駛人於駕照吊扣期間駕車者，以未領有駕駛執照駕
    車論處，甚為明確。況且，異議人前因違規情形嚴重，而經吊扣駕駛執照，若其
    於駕駛執照吊扣期間，仍得再行駕車，而僅課予較吊扣執照更輕之處罰，則吊扣
    駕駛執照之處罰有何意義。是異議人主張其因移送機關之上述文字，而認吊扣期
    間無照駕車應受輕罰，乃其個人之重大過失而誤解，不能歸責移送機關處分形式
    之不當。
四、綜上所述，移送機關之處分為合法正當，異議人之主張為無理由，應予駁回。
據上論斷，應依道路交通管理處罰條例第八十七條第二項、道路交通案件處理辦法第
十九條，裁定如主文。
中      華      民      國      九十一      年    二    月    二十七    日
                                         臺灣雲林地方法院刑事第一庭
                                             法  官  侯  廷  昌
右正本證明與原本無異。
如不服本裁定，應於裁定送達後五日內向本院提出抗告狀。
                                             書記官  蔡  金  保
中      華      民      國      九十一      年    二    月    二十七    日
